fi: Mediasisältötyyppi: Animaatiosarja; Konsertti; Dokumentti; Koulutusohjelma; Kuntoilu- ja fitnessohjelma; Live-esitys; Minisarja; Elokuva; Musiikkivideokokoelma; Tosi-TV; Erikoistapahtuma; Urheilutapahtuma; Stand up -komedia; TV-ohjelma; Web-sarja; Muu
ru: Тип медиа-контента: Анимационный сериал; Концерт; Документальный фильм; Образовательная программа; Программа упражнений/фитнеса; Живое выступление; Мини-сериал; Фильм; Подборка музыкальных видеоклипов; Реалити-шоу; Освещение специальных мероприятий; Спортивное мероприятие; Стендап; ТВ-шоу; Веб-сериал; Другое
el: Τύπος περιεχομένου μέσων: Σειρά κινουμένων σχεδίων; Συναυλία; Ντοκυμαντέρ; Εκπαιδευτικό πρόγραμμα; Πρόγραμμα άσκησης/γυμναστικής; Ζωντανή παράσταση; Μίνι σειρά; Ταινία; Συλλογή μουσικών βίντεο; Reality TV; Κάλυψη ειδικών εκδηλώσεων; Αθλητική εκδήλωση; Stand-up κωμωδία; Τηλεοπτική εκπομπή; Διαδικτυακή σειρά; Άλλο
hr-HR: Vrsta medijskog sadržaja: Animirana serija; Koncert; Dokumentarni; Obrazovni program; Program vježbanja/fitnessa; Nastup uživo; Miniserija; Film; Kompilacija glazbenih videozapisa; Reality TV; Izvještavanje o posebnom događaju; Sportski događaj; Stand-up komedija; TV emisija; Internetska serija; Ostalo
it: Tipo di contenuto multimediale: Serie animata; Concerto; Documentario; Programma educativo; Programma di esercizio e fitness; Spettacolo dal vivo; Miniserie; Film; Raccolta di videoclip; Reality show; Reportage di eventi speciali; Evento sportivo; Stand-up comedy; Programma televisivi; Serie web; Altro
pt-PT: Tipo de conteúdo multimédia: Série animada; Concerto; Documentário; Programa educacional; Programa de exercício/fitness; Atuação ao vivo; Minissérie; Filme; Compilação de videoclipes; Reality TV; Cobertura de eventos especiais; Evento desportivo; Espetáculo de Stand-up comedy; Programa de TV; Série da Web; Outro
ko: 미디어 콘텐츠 유형: 애니메이션 시리즈; 콘서트; 다큐멘터리; 교육 프로그램; 운동/피트니스 프로그램; 라이브 공연; 미니 시리즈; 영화; 뮤직비디오 컴필레이션; 리얼리티 TV; 특별 이벤트 취재; 스포츠 이벤트; 스탠드업 코미디; TV 프로그램; 웹 시리즈; 기타
ro-RO: Tipul de conținut media: Serial de desene animate; Concert; Documentar; Program educațional; Program de exerciții/fitness; Spectacol live; Miniserie; Film; Compilație de videoclipuri muzicale; Reality TV; Evenimente speciale; Eveniment sportiv; Stand-up comedy; Emisiune TV; Serial web; Altele
bg-BG: Тип медийно съдържание: Анимационен сериал; Концерт; Документален филм; Образователна програма; Упражнения/фитнес програма; Изпълнение на живо; Минисериал; Филм; Компилация от музикални видеоклипове; Телевизионно риалити; Отразяване на специални събития; Спортно събитие; Стендъп комедия; Телевизионно предаване; Уеб сериали; Други
de: Medieninhaltstyp: Zeichentrickserie; Konzert; Dokumentarfilm; Bildungsprogramm; Fitnessprogramm; Liveauftritt; Miniserie; Film; Zusammenstellung von Musikvideos; Reality-TV; Berichterstattung über besondere Ereignisse; Sportveranstaltung; Standup-Comedy; Fernsehsendung; Webserie; Sonstiges
ja: メディアコンテンツタイプ: アニメシリーズ; コンサート; ドキュメンタリー; 教育プログラム; エクササイズ・フィットネス; ライブパフォーマンス; ミニシリーズ; 映画; ミュージックビデオコンピレーション; リアリティ番組; 特別イベントの取材; スポーツイベント; スタンドアップコメディ; テレビ番組; ウェブシリーズ; その他
pl: Typ treści medialnej: Serial animowany; Koncert; Dokumentalny; Program edukacyjny; Program ćwiczeń/fitness; Koncert na żywo; Miniserial; Film; Kompilacja teledysków; Reality TV; Relacja z wydarzenia specjalnego; Wydarzenie sportowe; Stand-up; Program TV; Serial internetowy; Pozostałe
nl: Mediacontenttype: Tekenfilm; Concert; Documentaire; Educatief programma; Sporten en fitness; Live optreden; Miniserie; Film; Compilatie van muziekvideo's; Reality-tv; Speciale evenementenverslaggeving; Sportevenement; Stand-up-comedy; Tv-programma; Internetserie; Andere
en: Media content type: Animated series; Concert; Documentary; Educational program; Exercise/Fitness program; Live performance; Mini-series; Movie; Music video compilation; Reality TV; Special event coverage; Sport event; Stand-up comedy; TV show; Web series; Other
da: Medieindholdstype: Animeret serie; Koncert; Dokumentar; Uddannelsesprogram; Motions-/fitnessprogram; Live optræden; Mini-serie; Film; Samling af musikvideoer; Reality-tv; Dækning af særlig begivenhed; Sportsbegivenhed; Stand-up; Tv-serie; Webserie; Andet
sv: Typ av medieinnehåll: Animerad serie; Konsert; Dokumentär; Utbildningsprogram; Tränings-/konditionsprogram; Live uppträdande; Miniserier; Film; Musikvideosamling; Dokusåpa; Särskild händelsebevakning; Sportevenemang; Ståuppkomik; TV-program; Webb-serier; Annat
es: Tipo de contenido multimedia: Serie de animación; Concierto; Documental; Programa educativo; Programa de ejercicio físico; Actuación en directo; Miniserie; Película; Recopilación de videos musicales; Telerrealidad; Cobertura de eventos especiales; Evento deportivo; Comedia en vivo; Programa de televisión; Serie web; Otros
zh-CN: 媒体内容类型: 动画系列; 音乐会; 纪录片; 教育节目; 运动/健身节目; 现场演出; 迷你剧; 电影; 音乐视频合辑; 电视真人秀; 特别活动报道; 体育赛事; 单口喜剧; 电视节目; 网络系列; 其他
hu: Médiatartalom típusa: Animációs sorozat; Koncert; Dokumentumfilm; Oktatási program; Edzés-/fitneszprogram; Élő előadás; Minisorozat; Film; Zenés videó; Valóságshow; Különleges eseményekről szóló műsorok; Sportesemény; Stand-up comedy; Tévéműsor; Webes sorozat; Egyéb
lt-LT: Medijos turinio tipas: Animacinis serialas; Koncertas; Dokumentika; Edukacinė programa; Mankštos / treniruočių programa; Gyvas pasirodymas; Trumpametražis serialas; Filmas; Muzikos vaizdo įrašų rinkinys; Realybės šou; Specialusis žinių reportažas; Sporto renginys; „Stand-up“ komedija; Serialas; Internetinis serialas; Kita
fr: Type de support multimédia: Série animée; Concert; Documentaire; Programme éducatif; Programme d’exercices/fitness; Spectacle en direct; Mini-série; Film; Compilation de vidéoclips; Télé-réalité; Couverture d’événements spéciaux; Événement sportif; Comédie stand-up; Émissions de télévision; Série Web; Autre
sk-SK: Typ mediálneho obsahu: Animovaný seriál; Koncert; Dokumentárny; Vzdelávací program; Cvičebný/fitnes program; Živé vystúpenie; Miniséria; Film; Kompilácia hudobných videí; Reality TV; Pokrytie špeciálneho podujatia; Športové podujatie; Stand-up komédia; TV show; Webová séria; Iné
vi: Loại nội dung truyền thông: Loạt phim hoạt hình; Buổi biểu diễn âm nhạc; Phim tài liệu; Chương trình giáo dục; Chương trình thể dục/thể hình; Màn biểu diễn trực tiếp; Loạt phim ngắn; Phim điện ảnh; Tổng hợp video ca nhạc; Truyền hình thực tế; Đưa tin về sự kiện đặc biệt; Sự kiện thể thao; Hài độc thoại; Chương trình truyền hình; Loạt chương trình trên web; Khác
sl-SI: Vrsta medijske vsebine: Animirana serija; Koncert; Dokumentarni film; Izobraževalni program; Program vadbe/kondicije; Nastop v živo; Mini serija; Film; Kompilacija glasbenih videov; Resničnostna televizija; Pokrivanje posebnih dogodkov; Športni dogodek; Stand-up komedija; TV oddaja; Spletna serija; Drugo
tr: Medya İçerik Türü: Animasyon serisi; Konser; Belgesel; Eğitim programı; Egzersiz ve fitness programı; Canlı performans; Mini dizi; Film; Müzik videosu derlemesi; Realite show; Özel etkinlik haberi; Spor etkinliği; Stand up komedi; TV programı; Web dizisi; Diğer
pt-BR: Tipo de conteúdo de mídia: Série animada; Concerto; Documentário; Programa educacional; Programa de exercícios/condicionamento físico; Espetáculo ao vivo; Minissérie; Filme; Compilação de videoclipes; Reality TV; Cobertura de eventos especiais; Evento esportivo; Comédia stand-up; Programa de TV; Série da web; Outro
th: ประเภทเนื้อหาสื่อ: ซีรีย์อนิเมชั่น; คอนเสิร์ต; สารคดี; รายการเพื่อการศึกษา; รายการเพื่อการออกกำลังกายและฟิตเนส; การแสดงสด; มินิซีรีส์; ภาพยนตร์; การรวมมิวสิควิดีโอ; เรียลลิตี้ทีวี; การรายงานเหตุการณ์พิเศษ; งานแข่งกีฬา; เดี่ยวไมโครโฟน; รายการทีวี; เว็บซีรีย์; อื่นๆ
cs: Typ mediálního obsahu: Animovaný seriál; Koncert; Dokument; Vzdělávací program; Program pro cvičení/fitness; Živé vystoupení; Minisérie; Film; Kompilace hudebních videí; Televizní reality show; Pokrytí zvláštních událostí; Sportovní událost; Stand-up komedie; Televizní show; Webová série; Jiné
nb: Medieinnholdstype: Animert serie; Konsert; Dokumentar; Utdanningsprogram; Trening/fitnessprogram; Liveopptreden; Miniserie; Film; Musikkvideosamling; Reality-TV; Spesiell begivenhetsdekning; Idrettsarrangement; Stand-up-komedie; TV-programmer; Nettserie; Annen
zh-TW: 多媒體檔案內容類型: 動漫系列; 演唱會; 紀錄片; 教育節目; 運動/健身節目; 現場表演; 迷你影集; 電影; 音樂錄影帶合輯; 真人秀; 特別活動報導; 體育賽事; 單口喜劇; 電視節目; 網路劇; 其他